# 关于激励基金型限制性股票的股份支付费用

提问人：blemig 时间：2017-11-02 22:39:57
武汉健民集团发起股权激励计划。 核心内容是：当考核年度公司业绩达标时，提取激励基金，在二级市场购买股票， 授予激励对象， 授予后，锁定 1 年，达到业绩要求后，进入解锁，分 2 次，每次也有业绩要求。
在处理股份支付费用时， 公司将激励基金额度全部计入与提取激励基金对应的年度一次摊销。 对于这种， 1 次计提激励基金， 分期授予，且分期解锁的限制性股票，确实不同于员工自己出钱的限制性股票。 但这样一次性处理符合逻辑么？ 毕竟是一次授予，分期解锁的，而且解锁设定有业绩条件。
请教大家！（附激励方案）武汉健民：限制性股票激励计划（草案）（ 2009 年 9 月） 连接地址：
http://data.eastmoney.com/notices/detail/600976/AN201202290004470831,JUU1JTgxJUE1JUU2JUIwJTkxJUU5JTlCJTg2JUU1JTlCJU Ey.html 连接文字：武汉健民：限制性股票激励计划（草案）（ 2009 年 9 月）

回答人：chenyiwei
这种情况也是权益结算的股份支付，授予价格和授予日公允价值之间的差额在等待期内摊销确认股份支付费用。另外，分次解锁的各批次分别作为独立的股份支付安排，在各自等待期内摊销。